【裁判字號】    90,易,1772
【裁判日期】    900928
【裁判案由】    竊盜
【裁判全文】
臺灣板橋地方法院刑事判決                          九十年度易字第一七七二號
    公  訴  人  臺灣板橋地方法院檢察署檢察官
    被      告  丁○○
右列被告因竊盜案件，經檢察官提起公訴（八十九年度偵字第一八三七一號），本院
判決如左：
    主  文
丁○○共同連續竊盜，處有期徒刑伍月，如易科罰金，以佰元折算壹日。扣案之鑰
匙貳支均沒收。
    事  實
一、丁○○與己○○（未據起訴）共同基於意圖為自己不法所有之犯意聯絡，先由己○○提供其向百鴻小客車租賃有限公司（下稱百鴻公司）租用丙○○所有車號Ｈ
    Ａ─四七一０號自用小客車時所複製之鑰匙二支予丁○○，再由丁○○於民國八
    十九年九月十一日凌晨某時，在臺北縣板橋市○○○路三二四號前，以該二支鑰
    匙開鎖並啟動電門而竊取上開自用小客車，得手後供丁○○使用；丁○○復單獨
    基於同一為自己不法所有之意圖，於同年九月間某日，在臺北縣中和市○○路○
    段三四七之一號「北一游泳池」旁，竊取甲○○所有車號ＨＢ─七二一０號自用
    小客車車牌二面，得手後，將之改懸掛於所竊得之上開自用小客車上，並將ＨＡ
    ─四七一０號車牌丟棄。嗣於同年九月二十五日晚上十一時三十分許，丁○○駕
    駛該竊得已改懸掛車牌之自用小客車，行經臺北縣中和市○○路五０八號前，為
    警當場查獲，並扣得己○○所有之鑰匙二支。
二、案經臺北縣警察局中和分局報請臺灣板橋地方法院檢察署檢察官偵查起訴。
    理  由
一、訊據被告丁○○僅坦承於右揭時、地駕駛懸掛ＨＢ─七二一０號車牌之上開丙○○所有自用小客車經警查獲等情，惟矢口否認有竊盜之犯行，並辯稱：該車是向
    戊○○借得的，非伊所竊，且伊不知車子本身及車牌是贓物云云。經查：
（一）ＨＡ─四七一０號自用小客車及ＨＢ─七二一０號車牌各為丙○○、甲○○所
      有，而分於八十九年九月十一日、同年九月間某日遭竊之事實，業據被害人丙○○、甲○○於警訊或本院調查中指述甚詳，並有臺北縣警察局贓物認領保管
      單二紙、車輛竊盜、車牌失竊資料個別查詢報表─查詢車輛認可資料乙紙附卷
      可稽。
（二）雖證人戊○○於偵查中及本院調查中曾附和被告所辯情節而證稱：有將扣案鑰
      匙二支及上開丙○○所有之自用小客車借予被告使用等情，惟其對車子來源之
      供述，前後不一，先稱車子是朋友偷來的，但忘了其姓名為何（見偵查卷第七
      十四頁）﹖後則稱車子是向己○○借來的（見偵查卷第八十一頁反面），於本
      院審理中又改稱車子是伊用新台幣五萬元從跳蚤市場買來的（見本院卷第一一
      六頁），足見該證人始終無法合理且清楚交待車子來源，其能否將車借予被告
      ，即有可疑﹖況且，證人戊○○於偵查中亦曾證稱：車子是被告偷來的，鑰匙
      則是己○○交給被告的，偷車之事是被告親口說的，時間大約是八十九年八、
      九月間，己○○的鑰匙是租車行的，己○○要被告去偷一部車來用，再由被告
      一人去偷，而被告因為還有其他案子在身，希望由伊擔責任，才要伊供稱有將
      車子借給他使用等情（見偵查卷第八十一頁反面、第八十二頁），於本院調查
      亦為此相同之供述，且更進一步證稱：是己○○拿鑰匙給被告，讓被告去偷車
      的，伊有看到，而己○○曾租過該車，他就將鑰匙複製下來等情（見本院卷第
      四十三頁、第四十四頁），據此，本院復傳喚被害人丙○○，其亦供稱：所有
      之上開自用小客車曾借予堂哥張榮良所經營之百鴻公司出租予他人等情，經本
      院提示扣案鑰匙二支令其辨識，並認鑰匙並非原廠而是複製的（見本院卷第六
      十四頁），足見證人黃錦情所稱：己○○租車後曾複製鑰匙，再交由被告偷車
      乙節，應屬有據，堪予採信。
（三）再被告既係駕駛懸掛ＨＢ─七二一０號車牌之丙○○所有上開自用小客車經警
      查獲，顯見該車及車牌在其占有中，其無法交待合法來源，衡情應係被告所竊
      無疑。
    綜上所述，被告所辯未竊盜車子及車牌云云，顯不足採信。罪證明確，被告犯行
    堪以認定。
二、核被告所為，係犯刑法第三百二十條第一項之竊盜罪。而被告與己○○間就竊取
    車號ＨＡ─四七一０號自用小客車部分，有犯意之聯絡及行為之分擔，均為共同
    正犯，公訴人未論己○○為共同正犯，容有未洽。再被告先後二次竊盜犯行，時
    間緊接，所犯又係構成犯罪要件相同之罪名，顯係基於概括犯意為之，為連續犯
    ，應依刑法第五十六條規定就情節較重之竊取自用小客車犯行部分論以一罪，並
    加重其刑。爰審酌被告之品行、智識程度、犯罪之動機、手段、竊得之財物之價
    值，身強體壯竟淪為宵小行徑，實不足取，以及被告犯罪後之態度等一切情狀，
    量處如主文所示之刑，以示懲儆。又查被告行為後，刑法第四十一條關於易科罰
    金之規定，業經立法院於九十年一月四日修正通過，並經總統於同年月十日明令
    公布，同年月十二日生效施行。觀諸上開修正後得易科罰金之規定「犯最重本刑
    為五年以下有期徒刑以下之刑之罪，而受六個月以下有期徒刑或拘役之宣告，因
    身體、教育、職業、家庭之關係或其他正當事由，執行顯有困難者，得以一元以
    上三元以下折算一日，易科罰金。但確因不執行所宣告之刑，難收矯正之效，或
    難以維持法秩序者，不在此限。併合處罰之數罪，均有前項情形，其應執行之刑
    逾六月者，亦同」，較修正前同條所定「犯最重本刑為三年以下有期徒刑以下之
    刑之罪，而受六月以有期徒刑或拘役之宣告，因身體、教育、職業、或家庭之關
    係，執行顯有困難者，得以一元以上三元以下折算一日，易科罰金」之內容，顯
    然為有利於被告。苟被告所犯為最重本刑五年以下有期徒刑以下刑之罪，且受六
    個月以有期徒刑或拘役之宣告，即應依刑法第二條第一項前段規定適用修正後刑
    法第四十一條規定，本件被告係犯刑法第三百二十條第一項之竊盜罪，其最重本
    刑為五年以有期徒刑以下刑之罪，且本院又科處被告有期徒刑五月，自應適用新
    法，諭知易科罰金之折算標準。至扣案之機車錀匙二支，係共犯己○○所有供竊
    取前開自用小客車所用之物，爰依刑法第三十八條第一項第二款規定宣告沒收。
三、公訴意旨另以：被告另意圖為自己不法之所有，於八十九年九月二十一日凌晨，
    在臺北縣中和市○○路○段五二三巷二十三號前，竊得乙○○所有之車號ＨＴ─
    ０二五八號自用小客車牌二面，再於不詳時間、地點改懸掛於甲○○所有之車號
    ＨＢ─七二一０號自用小客車上，因認被告亦涉犯刑法第三百二十條第一項之竊
    盜罪嫌云云。訊據被告則矢口否認有此竊盜犯行，並辯稱：伊未偷竊該車牌，亦
    不知其失竊之情形等語。經查：前開公訴人起訴之竊盜事實，除據被害人乙○○
    之指訴外，別無其他積極證據足以佐證，而證人即獲案員警庚○○、鐘日鑫於本
    院調查中復證稱：查獲被告後，至甲○○停放車號ＨＢ─七二一０號車子之地點
    查看，發現ＨＴ─０二五八號車牌二面掛懸掛在甲○○所用上開自用小客車上，
    即將之拆下交由被害人乙○○領回等情，足見該二面車牌並未在被告持有中經警
    查獲，且參以竊賊竊取他人車子車牌後，當不致於再竊取另一人之車牌懸掛其上
    ，故難認被告有竊取ＨＴ─０二五八號車牌之行為，不能遽以竊盜罪論處。此外
    ，復查無其他積極證據足認被告有此部分竊盜犯行，上開公訴之犯罪事實即屬不
    能證明，惟公訴人認此部分與前揭論罪科刑部分有連續犯裁判上一罪之關係，故
    不另為無罪之諭知，併予敘明。
據上論斷，應依刑事訴訟法第二百九十九條第一項前段，刑法第二十八條、第五十六
條、第三百二十條第一項、第二條第一項前段、第四十一條第一項前段、第三十八條
第一項第二款，罰金罰鍰提高標準條例第一條前段、第二條，判決如主文。
本案經檢察官壽勤偉到庭執行職務。
中      華      民      國       九十       年     九     月   二十八   日
                                      臺灣板橋地方法院刑事第三庭
                                          法  官  趙  義  德
右正本證明與原本無異。
如不服本判決應於送達後十日內向本院提出上訴狀。
                                          書記官  張  慧  玲
中      華      民      國       九十       年     十     月     五     日
附錄本案論罪科刑法條全文：
刑法第三百二十條第一項：
意圖為自己或第三人不法之所有，而竊取他人之動產者，為竊盜罪，處五年以下有期
徒刑、拘役或五百元以下罰金。


司法院資訊處製作；財團法人民間司法改革基金會備份。
